# 连续待执行合同处理

提问人：Ryan_q 时间：2023-08-10 19:59:47
@chenyiwei，陈版主：
公司签订软件使用费用，总合同 240 万，分 3 年支付，授权期限 3 年。
问题：是否一次性确认无形资产，还是每年按 80 万预付款摊销费用？
回复：通常理解，甲乙双方签订了为期三年多的“合作协议”，在正常情况下，双方的动机均应倾向于遵循协议约定，完成协议的所约定的事项，即该三年多的合作应看做一个整体。尽管合同中约定如果乙方未能按时支付后期款项，则甲方有权单方终止协议，但乙方也需要为此承担违约责任，此类条款一般属于特殊情况下的保险条款。而合作协议中约定分三期付款仅仅是对付款的约定，并不是对软件使用权的限制。
基于上述回复，在未实行租赁准则之前，对于经营租赁的房租合同，例如 5 年， 300 万。为什么没有一次性确认长期待摊费用-房屋费用进行摊销，而是每年确认 60 万费用呢？这两者差异在哪里？
望陈版主指导（虽然已经执行租赁准则了）。

回答人：chenyiwei
1 、此前原准则下对经营租赁不进行资本化处理。
2 、本案例属于被授权使用知识产权，不同于一般意义上的租赁，即使在老准则下，也不适用租赁准则。